## Alex Olivas Villena

35 años Soltero

Documento 41249091

UCV# 1 Lote #9 Zona "A"; Huaycan-Ate Vitarte, Lima 989852883 - 3717358

alexolivasvillena@gmail.com



Profesional en Ingeniería Industrial de formación integral, capacidad para asumir tareas asignadas, desarrollar actividades en equipo y en coordinación con personas de distintas especialidades, con experiencia previa de 14 años en el área de mantenimiento mecánico, sólidos conocimientos de AutoCAD, Inventor, Minitab, Neumática, hidráulica, Excel avanzado, manejo de herramientas de mejora continua, logística y software de simulación.

## **Estudios**

Universidad Nacional Mayor de San Marcos ESPECIALIZACION EN ADMINISTRACION LOGISTICA	Set. 2017 – en curso Perú
Universidad Peruana de Ciencias Aplicadas-UPC INGENIERIA INDUSTRIAL Bachiller Promedio:14.67	Set. 2011 - dic 2016 Perú
IDAT ESPECIALISTA EN EXCEL Técnico Promedio:17	Ene. 2016 - abr 2016 Perú
TECSUP MANTENIMIENTO DE EQUIPOS INDUSTRIAL Técnico	Mar. 2009 – set. 2010 Perú
Promedio: 17 TECSUP MANTENIMIENTO DE EQUIPOS PESADOS Técnico Promedio: 16	Set. 2005 – Mar. 2006 Perú
Instituto Superior Tecnológico Publico "José Prado" TECNICO MECANICO DE PRODUCCION Técnico Promedio:15	Abr. 1999 – dic. 2002 Perú

# Experiencia

Abrasivos-3M (Manufactura) Set. 2010 - nov 2015 Perú

Profesional Mecánico de Mantenimiento.

Encargado del mantenimiento del área de conversión de la empresa Abrasivos-3M Funciones:

- Generación de órdenes de mantenimiento, repuestos y control del plan de mantenimiento.
- Coordinación v realización del Mantenimiento correctivo preventivo v predictivo

- Mantenimiento de sistemas hidráulicos y neumáticos de máquinas productivas.
- Generación de órdenes de mantenimiento, repuestos y control del plan de mantenimiento.

4 personas a cargo.

Logros:

Incremento de disponibilidad de maquinaria.

Nuevos procedimientos de trabajo. (mantenimiento Programado)

Mejora de la planificación y comunicación entre áreas de producción.

HAUG Jul. 2010 - Ago. 2010

(Minería / Petróleo / Gas)

Perú

Profesional Técnico Mecánico

Técnico mecánico destacado a la empresa Cemento Andino en la zona de la oroya. Funciones:

- •Montaje de equipos neumáticos.
- •Montaje de equipos mecánicos.

3 personas a cargo.

# **J&J SHADER -CAMARGO** *Ene.* 2010 – May. 2010

(Construcción)

Perú

**Profesional Técnico Mecánico** 

Técnico Mecánico en mina Volcán -Cerro de Pasco.

Funciones:

- •Armado y montaje de estructuras.
- •Procesos de soldadura.
- •Montaje de equipos mecánicos.

3 personas a cargo.

#### **CEMPROTECH SAC**

Feb. 2003 - Ago. 2008

(Minería / Petróleo / Gas)

Perú

Profesional Mecánico de mantenimiento

Técnico mecánico y operador de máquinas herramientas.

Funciones:

- •Alineamiento de equipos mecánicos.
- •Mecánico de planta.
- Montaje de equipos en distintos centros mineros del país (Mina volcán, buenaventura, cerro verde, milpo)

### **Conocimientos**

- ➤ Inglés: Escrito Intermedio, Oral Intermedio
- > Aplicaciones Laborales: AutoCAD.
- > Aplicaciones Laborales: Inventor.
- > Aplicaciones Laborales: MS Office.
- > Aplicaciones Laborales: MS Project.
- Aplicaciones Laborales: Simulador Arena-Bizagi-Minitab.
- Distribución de planta: Estudio de recorridos y esfuerzos.
- Indicadores de producción y logísticos: Manejó, descripción y evaluación de indicadores

# Licencia de conducir A1

Licencia Particular Q41249091

#### Referencias

• Marco Vega Sánchez Jefe en Abrasivos-Abrasivos -3M 998283641 mvega3@mmm.com